臺灣高雄地方法院刑事宣示判決筆錄   100年度審易字第3752號
公  訴  人  臺灣高雄地方法院檢察署檢察官
被      告  林祐生
            陳英宗
共      同
指定辯護人  本院公設辯護人蘇鴻吉
上列被告因100 年度審易字第3752號毒品危害防制條例案件，經
檢察官提起公訴（100 年度偵字第29032 號），嗣經檢察官聲請
法院改依協商程序而為判決，本院認為適當進行協商判決程序，
於中華民國100 年12月29日下午4 時在本院刑事第十法庭宣示判
決，以代判決書，出席職員如下：
    法  官  毛妍懿
    書記官  陳蓉柔
    通  譯  李宗屏
法官起立朗讀判決主文、犯罪事實要旨、處罰條文，及告以上訴
限制、期間、上訴之法院，且諭知記載其內容：
一、主  文：
    林祐生持有第三級毒品純質淨重二十公克以上，累犯，處有
    期徒刑壹年。扣案愷他命參包（含包裝袋參只，驗後總淨重
    貳肆伍點參柒公克）均沒收。
    陳英宗持有第三級毒品純質淨重二十公克以上，處有期徒刑
    伍月，如易科罰金，以新臺幣壹仟元折算壹日。扣案愷他命
    壹包（含包裝袋壹只，驗後淨重肆貳點玖玖公克）沒收。
二、犯罪事實要旨：
    林祐生前於民國96年間，因公共危險案件，經本院以96年度
    交簡字第2315號簡易判決判處有期徒刑6 月確定，嗣減為有
    期徒刑3 月確定，於96年12月11日易科罰金執行完畢。詎林
    祐生、陳英宗均明知愷他命（Ketamine，俗稱K 他命）係毒
    品危害防制條例第2 條第2 項第3 款所列之第三級毒品，不
    得非法持有，竟分別為下列行為：
(一)林祐生基於持有第三級毒品純質淨重二十公克以上之犯意，
    於98年9 月14日某時，在高雄市○○區○○路之路邊，以新
    臺幣（下同）8 萬2,000 元之價格，自孫玉山（已歿，業經
    本院為不受理判決）處，購入第三級毒品愷他命共3 包（毛
    重約100 公克、100 公克、47公克，驗後總淨重245.37公克
    ，驗前總純質淨重243.11公克，純度約99％），而非法持有
    之。
(二)陳英宗基於持有第三級毒品純質淨重二十公克以上之犯意，
    於98年9 月15日夜間11時許，在高雄市○○區○○路SOGO百
    貨公司後方夜店內，以1 萬3,000 元之代價，自某真實姓名
    年籍不詳之成年男子處，購入第三級毒品愷他命1 包（毛重
    約43公克，驗後淨重42.99 公克，驗前純質淨重41.28 公克
    ，純度約96％），而非法持有之。嗣林祐生駕駛其承租車號
    8022-UU 號自小客車搭載陳英宗，於98年9 月17日凌晨1 時
    50分許，在高雄市○○區○○路之國道中山高速公路九如交
    流道附近，因違規停車遭到警方盤查，為警在該自小客車副
    駕駛座車門把手處目視發現上開陳英宗購入之愷他命1 包而
    查扣，並在車內黑色男用側背包內扣得上開林祐生購入之愷
    他命共3 包、現金85,500元、電子磅秤1 台、黑色零錢包1
    只（現金等物與本案無關），且在該車副駕駛座下方及後座
    坐墊下方分別查獲MDMA共10包（共1,000 顆）、手槍1 支、
    子彈8 顆、彈匣1 個，另扣得行動電話9 支（此部分扣案物
    均與本案無關，另林祐生幫助販賣第二級毒品及非法持有子
    彈部分，經臺灣高等法院高雄分院99年度上訴字第1235號判
    決判處應執行有期徒刑2 年6 月，併科罰金5 萬元，經最高
    法院駁回上訴確定；陳英宗幫助販賣第二級毒品部分，則經
    本院98年度訴字第1750號判決判處有期徒刑3 年10月，經臺
    灣高等法院高雄分院99年度上訴字第1235號判決駁回上訴而
    確定），而查悉上情。
三、處罰條文：
    毒品危害防制條例第11條第5 項，刑法第11條前段、第47條
    第1 項、第41條第1 項前段、第38條第1 項第1 款。
四、附記事項：
    無。
五、協商判決除有刑事訴訟法第455 條之4 第1 項第1 款於本訊
    問程序終結前，被告撤銷協商合意或檢察官撤回協商聲請者
    ；第2 款被告協商之意思非出於自由意志者；第4 款被告所
    犯之罪非第455 條之2 第1 項所定得以協商判決者；第6 款
    被告有其他較重之裁判上一罪之犯罪事實者；第7 款法院認
    應諭知免刑或免訴、不受理者情形之一，及違反同條第2 項
    「法院應於協商合意範圍內為判決；法院為協商判決所科之
    刑，以宣告緩刑或2 年以下有期徒刑、拘役或罰金為限」等
    情形外，不得上訴。
六、本件如得上訴且不服本判決時，得自收受宣示判決筆錄送達
    之日起10日內，向本院提出上訴狀（須附繕本），上訴於第
    二審法院。
中    華    民    國   100    年    12    月    29    日
                  臺灣高雄地方法院刑事第十庭
                              書記官  陳蓉柔
                              法  官  毛妍懿
以上正本證明與原本無異。
本件不得上訴。但有刑事訴訟法第455 條之4 第1 項第1 款、第
2 款、第4 款、第6 款、第7 款所定情形，或協商判決違反同條
第2 項之規定者，應於收受送達後10日內向本院提出上訴書狀，
並應敘述具體理由；如未敘述上訴理由者，應於上訴期間屆滿後
20日內向本院補提理由書（均須按他造當事人之人數附繕本）「
切勿逕送上級法院」。
中    華    民    國   100    年    12    月    29    日
                              書記官  陳蓉柔
附錄本案論罪科刑法條：
毒品危害防制條例第11條
持有第一級毒品者，處3 年以下有期徒刑、拘役或新臺幣5 萬元
以下罰金。
持有第二級毒品者，處2 年以下有期徒刑、拘役或新臺幣3 萬元
以下罰金。
持有第一級毒品純質淨重十公克以上者，處1 年以上7 年以下有
期徒刑，得併科新臺幣1 百萬元以下罰金。
持有第二級毒品純質淨重二十公克以上者，處6 月以上5 年以下
有期徒刑，得併科新臺幣70萬元以下罰金。
持有第三級毒品純質淨重二十公克以上者，處3 年以下有期徒刑
，得併科新臺幣30萬元以下罰金。
持有第四級毒品純質淨重二十公克以上者，處1 年以下有期徒刑
，得併科新臺幣10萬元以下罰金。
持有專供製造或施用第一級、第二級毒品之器具者，處1 年以下
有期徒刑、拘役或新臺幣1 萬元以下罰金。